臺灣板橋地方法院刑事判決　　　　　　　　96年度易字第91號
公　訴　人　臺灣板橋地方法院檢察署檢察官
被　　　告　乙○○
上列被告因侵占案件，經檢察官聲請簡易判決處刑（95年度偵字
第2471號），本院認應適用通常程序審判，判決如下：
    主  文
乙○○犯侵占罪，處有期徒刑月，如易科罰金以銀元佰元折
算壹日。
    事  實
一、乙○○於民國95年1 月26日，向臺北縣三重市○○○路248
    號「廣聯交通業有限公司」（下簡稱「廣聯公司」）三重營
    業所租用車號6E-660號營業小客車營業，約定每日租金新臺
    幣（下同）700 元，每5 日繳交結清租金一次，詎其於租用
    持有上開車輛營業後，僅於同年2 月8 日遲延繳結部分應付
    租金4900元（95年1 月27日起至同年2 月2 日之租金），其
    後自同年2 月10日應再結算繳付租金時起，即拒繳租金，而
    基於意圖為自己不法所有之犯意，將上開租用持有之廣聯公
    司所有車輛，侵吞入己，供其個人所有使用，逃避廣聯公司
    追索上開車輛。嗣經廣聯公司請求同業協尋，始於同年9 月
    14日下午1時許，在臺北縣鶯歌鎮○○○街尋獲上開車輛。
二、案經廣聯公司訴由臺灣板橋地方法院檢察署檢察官偵查後聲
    請簡易判決處刑，經本院審理認應適用通常程序審判。
    理  由
一、本件公訴人以被告乙○○涉犯刑法第335 條第1 項之侵占罪
    ，聲請本院以簡易判決處刑，惟經本院審理後，認被告有刑
    事訴訟法第451 條之1 第4 項但書規定之情形，不得逕以簡
    易判決處刑，應適用通常程序審判之，合先敘明。
二、訊據被告固不否認有於上揭時地租用持有告訴人上開車輛及
    僅繳納一次租金後即未再繳納等事實，為矢口否認有侵占之
    犯行，辯稱：其係因欠租遭告訴人不當追討，因而不敢出面
    處理，並無侵占之犯意云云。惟查：
    (一)上揭犯罪事實，業經證人即告訴人公司人員甲○○於本院
      審理證述明確（見本院96年4 月10日審判筆錄3 至5 頁）
      ，並有本件之計程車租賃契約書、被告租車繳費明細等影
      本資料附卷可稽。
    (二)被告雖辯稱其無侵占之犯意云云，然查被告明知其向告訴
      人公司租用車輛營業，須按約定期限定期結算繳付租金，
      如無力續繳租金，依約自應將上開車輛返還告訴人等情甚
      明，惟其租用上開車輛後，僅繳付一次7 日之租金，其後
      即避不見面，既未再按期繳付任何租金，亦未再赴告訴人
      公司說明，甚且避居租賃契約所留載之住居地，停用租賃
      契約留載之聯絡電話，拒不返還上開車輛，仍由其個人占
      有使用上開告訴人所有車輛長達7 個月之久，直至告訴人
      自行尋獲上開車輛為止，此等情節均經被告於警詢、偵審
      時供認不諱，亦經證人甲○○於本院審理時證述明確，徵
      諸上述情節，被告難謂無意圖為自己不法所有之侵占犯意
      。至被告所辯稱：係因恐遭告訴人不當追討，而不敢出面
      處理云云，僅係其個人片面無據之詞，且與常理矛盾，足
      認被告上開所辯，要屬其事後卸責之詞，應不足採。
    綜上所述，本件事證明確，被告犯行堪以認定，應予依法論
    科。
三、本件被告行為後，94年1 月7 日修正之刑法第33條第5 款（
    修正提高罰金最低額為新臺幣一千元以上，以百元計算之）
    、第41條第1 項（將易科罰金折算標準提高為「以新臺幣一
    千元、二千元或三千元折算一日」）等規定，業於95年7 月
    1 日生效施行，罰金罰鍰提高標準條例第2 條原易科罰金提
    高折算標準金額倍數規定，並於95年4 月28日配合修正刪除
    ，同於95年7 月1 日生效施行，是經依同法第2 條規定綜合
    比較新舊法結果，被告本件所犯之罪，依修正後之上開規定
    處斷，並無有利，自仍應適用其行為時之舊法即94年1 月7
    日修正施行前之刑法上開規定處斷。是核本件被告上開所為
    ，係犯刑法第335 條第1 項之侵占罪。爰審酌被告犯罪之動
    機、目的、手段、對告訴人所生危害、犯罪後之態度及尚未
    與告訴人達成民事賠償和解等一切情狀，量處如主文所示之
    刑，並依修正前之上開規定，諭知易科罰金之折算標準。
據上論斷，應依刑事訴訟法第452 條、第299 條第1 項前段，刑
法第2 條第1 項前段、刑法第335 條第1 項、修正前之刑法第41
條第1 項前段，罰金罰鍰提高標準條例第1 條前段、修正前之罰
金罰鍰提高標準條例第2 條，判決如主文。
本案經檢察官靳開聖到庭執行職務
中　　華　　民　　國　　96　　年　　4 　　月　　26　　日
  　　　　　　　刑事第八庭  審判長法　官　王  屏  夏
    　　　　　　　　　　　　　　　法　官　王  偉  光
                                  法  官  彭  全  曄
以上正本證明與原本無異
如不服本判決應於送達後10日內向本院提出上訴狀
      　　　　　　　　　　　　　　書記官　吳  詩  琳
中　　華　　民　　國　　96　　年　　4 　　月　　26　　日
附錄本案論罪科刑法條全文：
中華民國刑法第335條
（普通侵占罪）
意圖為自己或第三人不法之所有，而侵占自己持有他人之物者，
處 5 年以下有期徒刑、拘役或科或併科 1 千元以下罰金。
前項之未遂犯罰之。
